臺灣臺中地方法院交通事件裁定　　　 100年度交聲字第1236號
原處分機關　交通部公路總局臺中區監理所豐原監理站
異　議　人
即受處分人　儲德民
上列異議人即受處分人因違反道路交通管理處罰條例案件，對於
交通部公路總局臺中區監理所豐原監理站100年4月14日所為之處
分（豐監稽違字第裁63-J00000000號裁決書），聲明異議，本院
裁定如下：
    主    文
異議駁回。
    理    由
一、原處分意旨略以：異議人即受處分人儲德民於民國100年2月
    8日20時5分許，駕駛車牌H4－3622號自用小客車，行經台16
    線 4.7公里處，因「限速70公里，經測速時速84公里，超速
    14公里，未滿20公里」之違規，為南投縣政府警察局交通隊
    員警依法逕行舉發。原處分機關交通部公路總局臺中區監理
    所豐原監理站乃依道路交通管理處罰條例第40條、第63條第
    1項第1款（漏載第1款）等規定，於100年 4月14日以豐監稽
    違字第裁63-J00000000號裁決書處罰鍰新臺幣（下同）1,60
    0元，並記違規點數1點。
二、聲明異議意旨略以：舉發機關函示附件，照片內容為台16線
    4.7公里處前150公尺警告標示牌，該牌為一柱設有「前有闖
    紅燈  測速照相」牌，再於牌上設有速限70公里圓牌，很顯
    然速限牌已3公尺高，小轎車才1公尺高，該警告標示牌設置
    不當。異議人當時以80、90公里之速度行駛，又是夜間，真
    的沒看到，爰聲明異議等語。
三、按行車速度，依速限標誌或標線之規定，無速限標誌或標線
    者，行車時速不得超過50公里，道路交通安全規則第93條第
    1項第1款定有明文。次按汽車駕駛人，行車速度，超過規定
    之最高時速，或低於規定之最低時速，除有第43條第1項第2
    款情形外，處1,200元以上2,400元以下罰鍰；汽車駕駛人有
    前開規定之情形者，並予記違規點數 1點，道路交通管理處
    罰條例第40條、第63條第1項第1款亦分別定有明文。
四、經查：
  (一)異議人所有車牌H4-3622號自用小客車，於100年2月8日20
      時5分許，在台16線4.7公里處，行車速限為時速70公里之
      路段，經測速以時速84公里之速度超速行駛，超速14公里
      ，為南投縣政府警察局交通對員警逕行舉發等情，有南投
      縣政府警察局交通隊於100年2月24日掣發投警交字第J000
      00000號舉發違反道路交通管理事件通知單1紙、南投縣政
      府警察局100年4月26日投警交字第1000015974號函送採證
      照片 2幀附卷可考，且異議人對於確有前揭超速行駛違規
      行為於異議狀坦承不諱，是異議人駕駛上開自用小客車於
      前揭時、地有超速14公里行駛之違規事實，洵堪認定。
  (二)按對於行車速度超過規定之最高速限或低於規定之最低速
      限之違規行為，採用固定或非固定式科學儀器取得證據資
      料證明者，於一般道路須至少於 100公尺前，明顯標示之
      ，道路交通管理處罰條例第7條之2第 3項定有明文，立法
      意旨係考量為免用路人在高速行駛中因欲免遭舉發，而有
      臨時改變車速致生危險之情事，特規定之緩衝距離，是10
      0 公尺為設置警告標示距離之下限，徵諸法條用語為「須
      至少於 100公尺前」甚明。本件「速限70、前有闖紅燈測
      速照相」之標示距異議人遭取締超速處約 150公尺，核與
      上開規定相符。又道路交通管理處罰條例第7條之2第 3項
      之規定，衡其立法用意，不外表明科處違規人行政裁罰之
      目的乃在敦促駕駛人依行車速限駕駛，是以科學儀器採證
      ，應由主管機關在明顯處告示，用以提醒駕駛人依道路速
      限行駛，以期在駕駛人避免受罰之心理下，達到依行車速
      限駕駛進而維護行車安全之最大效益，尚非謂如有違反，
      駕駛人超速行駛之違規行為即應不罰，應甚明確，是以主
      管機關若確實已採取相當之提醒措施，使駕駛人能及時注
      意到前方有測速照相儀器，而得適時將速度維持在法定速
      限內，即應認已符合法定程序。本件「速限70、前有闖紅
      燈測速照相」之標示距異議人遭取締超速處約 150公尺，
      此有南投縣政府警察局100年 3月29日投警交字第1000011
      646號函文說明暨所附照片1幀在卷可憑。依上開照片可知
      ，該「速限70、前有闖紅燈測速照相」標示係設置於雙線
      車道之左側即內側車道旁安全島上，標示內容之字跡大而
      清晰明確，且設置之位置並無遭遮蔽或隱藏之情況，一般
      用路人在通常情形，均可清楚目視，當無疑義，況且，道
      路所設置紅綠燈號誌之高度亦高達 3公尺以上，一般小客
      車駕駛人均不因該高度無法視見，反可於遠處辨識，是異
      議人漠示上開明顯之警告標示，徒以該標示設置位置太高
      ，其因夜間行駛，且車速過快，故沒有看到云云置辯，實
      無足憑採。再者，道路上所設置測速照相警告之標示，僅
      具提醒、督促駕駛人注意之作用而已，並非以其與測速儀
      器設置之距離、位置妥當與否，作為判定該處是否可取締
      超速違規之依據，而異議人違規超速行駛之行為與舉發地
      告示牌至測速儀器設置之距離、位置妥當與否，乃屬二事
      ，無從混為一談，且交通法規之遵守為駕駛人與行人之共
      同義務，不因異議人主張告示牌與測速儀器設置之高度、
      位置妥當與否，即得免除此項義務而得恣意超速行駛。從
      而，異議人徒以上述違規地點限速標示設置不當，使異議
      人未看見標示致違規超速行駛等情置辯，顯無足採。
  (三)綜上所述，異議人有汽車駕駛人行車速度超過規定之最高
      時速14公里（未滿20公里）等事證明確，其超速行駛之違
      規行為洵堪認定。從而，原處分機關依道路交通管理處罰
      條例第40條、第63條第1項第1款（漏載第1款)、道路交通
      管理事件統一裁罰基準表之規定，裁處罰鍰 1,600元，並
      記違規點數 1點之處分，核無違誤。異議人之異議為無理
      由，自應予以駁回。
五、據上論斷，應依道路交通管理處罰條例第87條第 2項、道路
    交通事件處理辦法第18條前段，裁定如主文。
中    華    民    國   100    年    7     月    29    日
                交通法庭    法  官  張恩賜
以上正本證明與原本無異。
如不服本裁定，得於收受送達後 5日內向本院提出抗告書狀（應
附繕本）。
                            書記官  黃舜民
中    華    民    國   100    年    7     月    29    日